Minutes et répertoires du notaire Jacques LAISNÉ, 10 novembre 1631 - décembre 1642 (étude XXXVI)
Archives nationales
- Minutes de Jacques LAISNÉ, 1631 - décembre 1642; MC/ET/XXXVI/149 - MC/ET/XXXVI/174
  - Minutes. 1640, janvier - 1640, juin, janvier 1640 - juin 1640; MC/ET/XXXVI/165; registre
    - FROMELIER (Henry) Chirurgien ordinaire du prince de Condé, demeurant rue Saint-Paul § Bail par Henry FROMELIER à Antoine MAIRAT Commissaire ordinaire des guerres, demeurant rue Cousture Sainte Catherine et Marie GRAFFART, son épouse, du corps de logis sis derrière la maison où demeure le dit FROMELIER, et appartenant à M. MAZURE, curé de l'Eglise Saint-Paul, 26 mai 1640; MC/ET/XXXVI/165; IIII/C/LV
      bail; Fromelier, Henry
    - MOREL (Didier) compagnon boulanger § Attestation par André HÉRISSÉ, maître passementier, Julien MARTIN, passementier, Pierre GIQUET, boulanger, Jacques LASNIEL, Michel LERICHE, maître passementier, Barthélemy ESBRIART, et Claude VAILLER, boulangers du décès subit de Didier MOREL sur la Place Maubert, face à l'église des Carmes, 28 mai 1640; MC/ET/XXXVI/165; IIII/C/LIX
      Morel, Didier
    - BERNARD (Claude) apothicaire du roi et artillerie de France demeurant quai de la Mégisserie § Contrat d'apprentissage chez Claude BERNARD de Jean RICHER, pour un an et moyennant la somme de 50 l.ts. versée par Abel EPALLART, maître chirurgien demeurant à Colombes, 1er juin 1640; MC/ET/XXXVI/165; IIII/C/LXIX
      contrat d'apprentissage; Bernard, Claude
    - THIBEUF (Pierre) sr du Val, Coquatrix, Bouville, Saint-Germain du Veil Cabeil, conseiller du roi en sa cour de Parlement, demeurant rue de la Grande Truanderie § Quittance par Pierre THIBEUF à Pierre DUFOS, tuteur honoraire des enfants mineurs des feus duc et duchesse de LUXEMBOURG, d'une somme de 7672 l HS 20 d par transport de Symon REPERAUT, 2 juin 1640; MC/ET/XXXVI/165; IIII/C/LXXI
      quittance; Thibeuf, Pierre
    - REPERANT (Symon) conseiller Secétaire du roi, maison et couronne de France et de ses finances § Etat à la requête de Symon REPERANT des sommes et rentes dues par Léon, duc de LUXEMBOURG et Charlotte Marguerite de LUXEMBOURG, son épouse, aux furs de règlements., 2 juin 1640; MC/ET/XXXVI/165; IIII/C/ LXXI
      Repérant, Symon
    - BARENTIN (Charles) conseiller du roi en ses conseils, maître d'hôtel ordinaire en la chambre des Comptes, sieur d'Audivilliers, et a. lx. demeurant rue des Deux Portes § Quittance par Charles BARENTIN, Jérôme de BRAGELONGNE, sieur de Hautefeuille, conseiller du roi en sa Cour des Aides, demeurant rue Royale, et Clément ROÜALLE conseiller du roi, conseiller particulier du paiement des rentes de l'Hôtel de Ville, demeurant rue Tisseranderie, à Philippe Emmanuel de GONDI, Comte de Joigny et à son fils, Pierre de GONDI, duc de RETZ, d'une somme de 20 000 LTZ, par l'entremise de Charles DUFRESNE, chargé de leurs affaires, 10 juin 1640; MC/ET/XXXVI/165; IIII/C/IIII/XX/VIII
      quittance; Barentin, Charles
    - COURCELLE (Guillaume) maître tondeur de draps, demeurant rue Verdelet § Vente à Guillaume COURCELLE par François GENTY, juré chargeur de bois aux ports de la Tournelle, Pavé et Malaquais, demeurant rue de la Lingerie, de son office moyennant la somme de 2700 livres payée en deux fois (2 000 livres comptant, le surplus, montant à 700 livres, devant être réglé avant deux années)., 15 juin 1640; MC/ET/XXXVI/165; V/C/VI
      acte de vente; Courcelle, Guillaume
    - CORDE (Christophe) sieur de BEAUMANOIR, demeurant rue Saint Antoine § Vente à Christophe CORDE de l'office de la Capitainerie et Grurie des ports de Boulogne, château de Madrid, La Muette et port Saint-Cloud par son titulaire, Charles SIRECHAN, Avocat en la Cour de Parlement et procureur du roi en la Capitainnerie et Grurie des ports de Boulogne, château de Madrid, La Muette et port Saint-Cloud, demeurant rue du Tour, moyennant la somme de 1200 l.ts., 16 juin 1640; MC/ET/XXXVI/165; V/C/VIII
      acte de vente; Corde, Christophe
    - SCEAU § Jouit à la Procuration donnée par Henry d'Orléans, duc de LONGUEVILLE et ESTOUTEVILLE, Pour de France, Lieutenant général en Normandie, à ses intendants Guillaume BELOTTEAU, Anne LE BLANC et Julien LE BRET, 16 juin 1640; MC/ET/XXXVI/165; II/C/XXXV
      procuration; Orléans, Henry d'
    - FREBAU (Fremin) marchand § Bail à Fremin FREBAU, marchand, par Marie MICHEL, veuve de Lucas BRUNEAU, marchand libraire demeurant rue Chartière., 17 juin 1640; MC/ET/XXXVI/165; V/C/VIIII
      bail; Frebau, Fremin
    - SAINT-SÉPULCRE de JERUSALEM (l'église du) § Nomination par les chanoines de l'église du SAINT-SEPULCRE de JERUSALEM aux offices et charges de leur Communauté, des religieux élus à la majorité par leur chapitre, 26 juin 1640; MC/ET/XXXVI/165; V/C/LXII
    - DESANOIS (Claude) maître rôtisseur, demeurant rue Saint Cosme au bout de la rue Montorgeuil § Marché de charpenterie entre Claude DESANOIS et Denis LAUD, maître charpentier demeurant rue des Poissonneries pour la construction de 2 maisons sises rue Boyer., 28 juin 1640; MC/ET/XXXVI/165; V/C/LXXII
      marché; Desanois, Claude
    - DECOLLEZ (Louis) conseiller du roi, Contrôleur des deniers de la ville de NOYON § Inventaire à la requête de Louis DECOLLEZ après le décès de Lambert SESLEAU, prêtre, et comme son Exécuteur testamentaire., 30 juin 1640; MC/ET/XXXVI/165; 6 folios; V/C/IIII/XX/II
      inventaire; Decollez, Louis
    - DESPREZ (Jacqueline) maître torbière, lingère, demeurant rue de la Lingerie § Ratification par Jacqueline DESPREZ de la vente du fond de Thomasse de LOUANS, marchande toilière lingère, à sa soeur, Françoise de LOUANS, associée de Jacqueline DESPREZ à charge pour cette dernière de continuer les paiements d'une rente à Anne LE VIRLOUIS., 30 juin 1640; MC/ET/XXXVI/165; V/C/LXXVIII
      acte de vente; Desprez, Jacqueline
    - SESLEAU (Lambert) + prêtre, chanoine de l'église Sainte-Opportune, chapelain de l'église et Hôpital Sainte-Catherine, rue Saint-Denis § Inventaire après le décès de Lambert SESLEAU à la requête de Louis DECOLLEZ, son Exécuteur testamentaire, 30 juin 1640; MC/ET/XXXVI/165; 6 folios; V/C/IIII/XX/II
      inventaire; Sesleau, Lambert
    - LOUANS (Françoise de) maître toilière, lingère, demeurant rue de la Lingerie § Reprise par Françoise de LOUANS avec la ratification de son associée, Jacqueline DESPREZ, du fond de lingère, toilière, tenu par sa sœur, Thomasse de LOUANS, et comprenant la création d'une rente faite par la dite Thomasse à Anne LEVIRLOUIS, 30 juin 1640; MC/ET/XXXVI/165; V/C/LXXVIII
      Louans, Françoise de
  - Minutes. 1640, juillet - 1640, décembre, juillet 1640 - décembre 1640; MC/ET/XXXVI/166; registre
    - Contrat de mariage entre honorable homme Gilles Charton, bourgeois de Paris, marchand épicier, demeurant rue Saint-Germain, paroisse Saint-Germain l'Auxerrois, fils de maître Mathieu Charton, décédé, procureur au Châtelet, et de Françoise Martin, d'une part, et Marie Roussel, demeurant rue Saint-Germain, paroisse Saint-Germain l'Auxerrois, veuve d'honorable homme Robert Fournier, marchand épicier, fille d'honorable homme Roussel, bourgeois de Paris, décédé, marchand épicier, et d'honorable femme Élisabeth Cardivillier, d'autre part., 21 octobre 1635; MC/ET/XXXVI/166; fol. 370
      contrat de mariage; Châtelet; Saint-Germain (rue); Cardivillier, Elisabeth; Charton, Gilles; Charton, Mathieu; Fournier, Robert; Martin, Françoise; Roussel, M.; Roussel, Marie; procureur de justice (Ancien Régime); commerçant
    - GRAVÉ (Nicolas de) maître tailleur d'habits, demeurant rue Saint-Denis, entre les deux boucheries, paroisse Saint-Sauveur. § Mise en apprentissage chez Marie de l'ISLE, femme de Nicolas de GRAVÉ, de Marguerite LEGER, soeur de Perette LEGER, servant domestique chez Thomas HARDY, Conseiller du Roi et Contrôleur provincial et extraordinaire des guerres demeurant en Bertin-Poirée, paroisse Saint-Germain-l'Auxerrois., 3 juillet 1640; MC/ET/XXXVI/166
      contrat d'apprentissage; Gravé, Nicolas de
    - BENOIST Guillaume § Mise en apprentissage par Françoise LEBOUCHER demeurant rue du faubourg Saint-Denis, paroisse Saint-Sauveur, femme de Guillaume BENOIST, de son fils Jacques BENOIST, chez Rieulle MALIN, maître passementier-Boutonnier demeurant rue Guérin-Boisseau, paroisse Saint-Nicolas-des-Champs., 6 juillet 1640; MC/ET/XXXVI/166
      contrat d'apprentissage; Benoist, Guillaume
    - MALEBRIE-Antoine Marchand fruitier, Bourgeois de Paris, demeurant rue des Prêcheurs, paroisse Saint-Eustache § Vente à Antoine MALEBRIE, et à Denise DAMIAN, sa femme, d'une maison, par Julien AMELOT, greffier des oeuvres de maçonnerie et de charpenterie des Bâtiments du Roi demeurant rue des Arcis, paroisse Saint-Médéric, et par Charles CONTESSE, Juré du Roi des oeuvres de maçonnerie bourgeois de Paris, demeurant en l'Ile, rue et paroisse Saint-Denis., 9 juillet 1640; MC/ET/XXXVI/166
      acte de vente; Malebrie, Antoine
    - DOISY - Guillemette - demeurant en l'Ile, rue et paroisse Saint-Louis § Contrat de mariage de Guillemette DOISY, veuve de Guillaume GRENOT, vivant opérateur et distillateur ordinaire du Roi, avec Michel AUDINOT, Brodeur de Mademoiselle - Temoin: Christophe CANEVIELLE, brodeur ordinaire de la Reine., 14 juillet 1640; MC/ET/XXXVI/166
      contrat de mariage; Doisy, Guillemette
    - PETIT (Gaspard) maître Maçon demeurant rue Neuve de Montmartre, paroisse Saint-Eustache. § Reçu d'une somme de 1.600 livres pour ouvrages de maçonnerie faits et à faire, pour Claude DESANNOYS, maître Rôtisseur à Paris, demeurant rue de la Fromagerie, paroisse Saint-Eustache., 15 juillet 1640; MC/ET/XXXVI/166
      Petit, Gaspard
    - PREART Marie dt rue du Temple, paroisse Saint-Nicolas des Champs. § Donation par Marie PREART, veuve de feu Robert BEAUMONT, vivant maître Tourneur, à son fils Jean BEAUMONT, maître tapissier à Paris., 18 juillet 1640; MC/ET/XXXVI/166
      donation; Préart, Marie
    - MOREL - Claude - dit LECLERC, bourgeois de Paris, y demeurant rue Saint-Denis, paroisse Saint-Jacques-de-la-Boucherie- § Contrat de mariage de Claude MOREL, avec Claude RUELLE, veuve de feu Jean FRANCBOIT vivent estallier boucher, demeurant rue Saint-Antoine, paroisse Saint-Paul., 22 juillet 1640; MC/ET/XXXVI/166
      contrat de mariage; Morel, Claude
    - Quittance de rachat de rente en faveur de Léonor duc de Longueville, par Pierre Lemaire, conseiller du roi et premier président en l'élection de Montfort-l'Amaury, de présent à Paris logeant rue Saint-Germain-l'Auxerrois, à la Rose-Blanche, à cause de sa défunte femme Catherine Bignon, et pour le compte de ses enfants dont il est tuteur, héritiers de Pierre Chevrié, conseiller et secrétaire du roi., 26 juillet 1640; MC/ET/XXXVI/166; Fol. 79
      quittance; Montfort-l'Amaury (Yvelines); Rose Blanche (enseigne de la); Saint-Germain-l'Auxerrois (rue); Bignon, Catherine; Chevrié, Pierre; Lemaire, Pierre; Longueville, Léonor d'Orléans (1540-1573, duc de); administrateur
    - BURET (Nicolas) Fondeur ordinaire du Roi, demeurant rue Aubry-le-Boucher, paroisse Saint-Leu Saint-Gilles. § Bail d'une maison entre. .., et François LEGROS, bourgeois de Paris, demeurant rue de la Verrerie, paroisse Saint-Médéric., 4 août 1640; MC/ET/XXXVI/166
      bail; Buret, Nicolas
    - BEAUNAU - Claude, prêtre chapelain en l'Hôtel-Dieu de Paris, y demeurant § Mise en apprentissage par Claude BEAUNAU, de Nicolas BEAUNEAU, son frère, chez François BOURJEON, maître Fondeur en terre et sable, demeurant rue de la Verrerie., 6 août 1640; MC/ET/XXXVI/166
      contrat d'apprentissage; Beaunau, Claude
    - BOUILLY Urbain Marchand pourvoyeur demeurant rue de l'Empereur, paroisse Saint-Sauveur § Mise en apprentissage d'Urbain BOUILLY, fils de Urbain BOUILLY, chez Jean MIGNON, marchand de draps de Soie, demeurant rue au Foin, paroisse Saint-Eustache, 6 août 1640; MC/ET/XXXVI/166
      contrat d'apprentissage; Bouilly, Urbain
    - DELUTEL - Pierre Prêtre - chanoine de l'Eglise Saint-Urbain de Troyez, logé de présent à Paris, rue des Amandiers, en la maison où pend pour enseigne le Poisson d'or. § Inventaire de Nicolas DELUTEL, père de Pierre DELUTEL, 9 août 1640; MC/ET/XXXVI/166; 3 fol.
      inventaire; Delutel, Pierre
    - LOGEOIS Barbe § Inventaire après décès, à la requête de Barbe LOGEOIS, sa veuve, de Martin de TERLY, Apothicaire épicier, bourgeois de Paris., 9 août 1640; MC/ET/XXXVI/166; 16 fol.
      inventaire; Logeois, Barbe
    - FIS - Guillaume Garde de nuit au port Saint-Paul, y demeurant de la Mortellerie, paroisse Saint-Paul § Mise en apprentissage par Guillaume FIS, de Martin BAUCHY, natif de Breteuil en Picardie, son neveu, chez Jean DUEL, maître Serrurier à Paris, y demeurant rue de la Poterie, paroisse Saint-Eustache., 11 août 1640; MC/ET/XXXVI/166
      contrat d'apprentissage; Fis, Guillaume
    - LA MAGDELAINE Jean de Prêtre de Saint-André des Arts, demeurant au Collège d'Aultun § Mise en apprentissage par Jean de LAMAGDELAINE, d'Elie Leclerc, son serviteur, chez Nicolas MOREL, maître Miroitier, demeurant rue de la Tabletterie, paroisse Saint-Germain-l'Auxerrois, 13 août 1640; MC/ET/XXXVI/166
      contrat d'apprentissage; La Magdelaine, Jean de
    - CORNET Claude Marchand Bourgeois de Paris demeurant rue Saint-Denis, paroisse Saint-Jacques-de-la-Boucherie § Inventaire de Geneviève DAUBONNET, jadis femme de Claude CORNET, 13 août 1640; MC/ET/XXXVI/166
      inventaire; Cornet, Claude
    - FAYET Geneviève demeurant rue du Beautreillis, paroisse Saint-Paul. § Vente par Michel VILLEDOT maître des oeuvres de maçonnerie des Bâtiments du Roi, ponts et chaussées de France - demeurant rue Neuve Saint-Louis, paroisse Saint-Paul, et Marguerite HANICLE sa femme, à Geneviève FAYET, veuve de feu Jean POTEL, conseiller du Roi demeurant aux des Beautreilles, paroisse Saint-Paul., 22 août 1640; MC/ET/XXXVI/166
      acte de vente; Fayet, Geneviève
    - BRANDIN-Jean-Barbier ordinaire de Monseigneur frère unique du Roi § Bref inventaire des pièces que Jean-Barbier BRANDIN doit fournir à Jacques HERAULT, Conseiller du Roi Président Trésorier à Soissons, pour une maison sise au Marais du Temple, rue Saint-Claude - Un marché passé entre Jean-Barbier BRANDIN et François JAUSSON, maître Maçon, 23 août 1640; MC/ET/XXXVI/166
      inventaire; marché; Brandin, Jean-Barbier
    - BOURDELLET Pierre maître Esguilletier-allenier, demeurant rue Troussevache, paroisse Saint-Jacques-de-la-Boucherie, à la maison où est pour enseigne le Croissant. § Contrat de mariage de Pierre BOURDELLET, avec Marie LE ROUX, fille de François LE ROUX, gagne-denier, et Jeanne LECONTE, demeurant rue, paroisse Saint-Jacques-de-la-Boucherie., 26 août 1640; MC/ET/XXXVI/166
      contrat de mariage; Bourdellet, Pierre
    - PETIT (Gaspard) maître Maçon - demeurant rue Neuve de Montmartre, paroisse Saint-Eustache. § Reçu par Gaspard PETIT d'une somme de 2.000 livres pour des ouvrages de maçonnerie faits ou à faire pour Claude DESANNOYS, maître Rôtisseur, demeurant rue de la Fromagerie, paroisse Saint-Eustache., 2 septembre 1640; MC/ET/XXXVI/166
    - LE COUSTEUR - Nicolas - Conseiller du Roi - demeurant en l'Ile du Palais sur le quai regardant celui des Augustins, paroisse Saint-Barthélemy § Inventaire après décès de Marthe REGNAULDART, femme de Nicolas LE COUSTEUR - 14 f° Tableaux. argenterie., 5 septembre 1640; MC/ET/XXXVI/166
      inventaire; Le Cousteur, Nicolas
    - MERAULT-Jacques Conseiller du Roi, Président Trésorier de France et Général des Finances de la Généralité de Soissons demeurant rue et paroisse Saint-Sauveur. § Vente à Jacques MERAULT, par Michel VILLEDOT, maître des Oeuvres de Maçonnerie des bâtiments du Roi, Ponts et Chaussées de France demeurant rue Neuve Saint-Louis, paroisse Saint-Paul, et Marguerite HANICLE, sa femme., 7 septembre 1640; MC/ET/XXXVI/166
      acte de vente; Merault, Jacques
    - MIRAULT Marguerite § Promesse de travaux, faite par Pierre BOMBRAY, maçon demeurant à la Villette Saint-Lazare, à Marguerite MIRAULT, veuve de feu Antoine de LARCHE, seigneur de Saint-Mandé., 9 septembre 1640; MC/ET/XXXVI/166
      Mirault, Marguerite
    - LEDOUBLE - Nicolas Marchand de vin - demeurant rue des Bourdonnais, paroisse Saint-Germain-l'Auxerrois § Contrat de mariage de Nicolas LEDOUBLE, avec Marie Gilles, fille de Geneviève HERAULT et de feu Jacques Gilles, aussi marchand de vin., 13 septembre 1640; MC/ET/XXXVI/166
      contrat de mariage; Ledouble, Nicolas
    - ALLEN Jerôme Procureur en la Chambre des Comptes, demeurant rue Pierre Aulard, paroisse Saint-Médéric. § Contrat de mariage de Marguerite ALLEN, fille de Jerôme ALLEN, et d'Anne DUPLY, avec Clément ROÜALLE, Conseiller du Roi, contrôleur particulier des paiements des rentes de l'Hôtel de Ville demeurant rue Tisseranderie, paroisse Saint-Gervais., 16 septembre 1640; MC/ET/XXXVI/166
      contrat de mariage; Allen, Jérôme
    - DUPRÉ - Antoinette § Contrat de mariage de Toussaint TROISEUX, maître Tissutier-rubanier rubannier demeurant au Marché aux poireu paroisse Saint-Eustache, fils de Jacques TROISEUX, maître tissutier-rubanier et d'Antoinette DUPRÉ, avec Jeanne LENORMAND demeurant au logis de Nicolas-RANILLON marchand bourgeois de Paris rue Saint-Denis, fille de défunts Pierre et Elizabeth LENORMAND demeurant à Vernon-sur-Seine., 21 septembre 1640; MC/ET/XXXVI/166
      contrat de mariage; Dupré, Antoinette
    - GALLER (Nicolas) Marchand joallier - demeurant rue de la Tacherie - paroisse Saint-Médéric. § Obligation entre. .., et Jacques MATHONNET, demeurant rue Troussevache, paroisse Saint-Jacques-de-la-Boucherie., 21 septembre 1640; MC/ET/XXXVI/166
      obligation; Galler, Nicolas
    - CARTOIS (René) marchand mercier joaillier, demeurant sur le quai de l'Ile du Palais, regardant celui de la Mégisserie, paroisse Saint-Barthélemy. § Mise en apprentissage chez. .., de Charles de ROCHEFORT, fils de Charles de ROCHEFORT, marchand d'éventails à Paris, y demeurant, rue Saint-Denis, paroisse Saint-Eustache., 21 septembre 1640; MC/ET/XXXVI/166
      contrat d'apprentissage; Cartois, René
    - RIGAULT - Jacques Marchand boulanger demeurant à Cormeilles en Parisis § Mise en apprentissage par Jacques RIGAULT, de Louis RIGAULT, son frère, fils de feu Martin RIGAULT, vivant laboureur demeurant à Corneilles-en-Parisis, et de Jeanne ROULLANT, chez François POTET, maître vitrier demeurant rue de Bethisi, paroisse Saint-Germain-l'Auxerrois., 22 septembre 1640; MC/ET/XXXVI/166
      contrat d'apprentissage; Rigault, Jacques
    - HANTECOURT - Jacques d' - marchand de draps de soie, bourgeois de Paris, demeurant rue Saint-Denis, paroisse Saint-Jacques-de-la-Boucherie. § Mise en apprentissage chez Jacques d'HANTECOURT, de Jacques de LAUNAY, frère de Louis de LAUNAY, étudiant à l'Université de Paris demeurant rue Serpente, dans le collège de Tours., 25 septembre 1640; MC/ET/XXXVI/166
      contrat d'apprentissage; Hantecourt, Jacques d'
    - DESPERTIN - Isaac écuyer - seigneur de Lucenay, demeurant rue des Chaume, paroisse Saint-Jean en Grève § Inventaire après décès, à la requête d'Isaac DESPERTIN, de dame Justiné Charlotte de PANCIER, jadis sa femme, 27 septembre 1640; MC/ET/XXXVI/166; 4 fol
      inventaire; Despertin, Isaac
    - GALLYOT - Simon Garde du sel des eaux et forêts de France au siège de la Table de marche des Palais demeurant rue Quincampoix, paroisse Saint-Médéric. § Inventaire après décès, à la requête de Simon GALLYOT, de Marie PAJOT, jadis sa femme, Tapisseries, tableaux, argenterie., 27 septembre 1640; MC/ET/XXXVI/166
      inventaire; Gallyot, Simon
    - CORNU - Jean Domestique de la Maison de Monseigneur de chancellier demeurant dans la maison dudit seigneur § Mise en apprentissage par Jean CORNU, de sa fille Catherine CORNU domestique de la maison de Monseigneur le Chancelier, chez Marguerite MICHEL, coutumière, demeurant rue Aubry-Boucher, paroisse Saint-Leu, 2 octobre 1640; MC/ET/XXXVI/166
      contrat d'apprentissage; Cornu, Jean
    - Contrat d'apprentissage par Adrien Louisel, compagnon sculpteur, et par Thomas Longuet, marchand de chevaux, demeurant au faubourg Saint-Denis, en faveur de Louis Louisel, pour 5 ans, chez Chez Nicolas de Monchy, maître serrurier à Paris., 10 octobre 1640; MC/ET/XXXVI/166; Fol.477
      contrat d'apprentissage; Saint-Denis (faubourg); Longuet, Thomas; Louisel, Adrien; Louisel, Louis (16..-16..); Monchy, Nicolas de; commerçant; sculpteur; serrurier
    - DUPUIS Françoise § Contrat de mariage de Françoise DUPUIS, fille de Nicolas DUPUIS, marchand de vin demeurant rue du Mail, paroisse Saint-Eustache, et de Geneviève FONTAINE, avec Abel MONTARDIER, marchand de vin demeurant rue du Mail, paroisse Saint-Eustache., 11 octobre 1640; MC/ET/XXXVI/166
      contrat de mariage; Dupuis, Françoise
    - HEBERT - André demeurant rue des Cinq diamans, paroisse Saint-Jacques-de-la-Boucherie. § Mise en apprentissage de Louis HEBERT, par André HEBERT, son frère, ayant la procuration d'André Hébert leur père demeurant à Couloummier, marchand, chez Gilbert ROMANET, marchand bourgeois de Paris, demeurant rue Troussevache., 19 octobre 1640; MC/ET/XXXVI/166
      procuration; contrat d'apprentissage; Hebert, André
    - Vente de trois planches de cuivre burinez en taille douce par René Guérinot, marchand de taille douce, demeurant rue Trousevache, paroisse Saint-Jacques-la-Boucherie, à Jean Robillard, sculpteur à Paris, et Jeanne Presly, sa femme., 20 octobre 1640; MC/ET/XXXVI/166; Fol.441
      acte de vente; Troussevache (rue); Guérinot, René; Presly, Jeanne; Robillard, Jean; commerçant; sculpteur
    - GUERINOT (René) Marchand de Taille-Douce, demeurant rue Troussevache, paroisse Saint-Jacques-de-la-Boucherie. § Vente par. .., d'une matériel de taille-douce, à Jean ROBILLARD, sculpteur à Paris, et à Jeanne RRESLY, sa femme., 20 octobre 1640; MC/ET/XXXVI/166
      acte de vente; Guerinot, René
    - LEVESQUE (Antoine) Marchand orfèvre, bourgeois de Paris, demeurant rue Bourg-l'Abbée, paroisse Saint-Leu-Saint-Gilles. § Mise en apprentissage par .., de son fils Philippe LEVESQUE, chez Louis ROUSSEL, maître savetier, demeurant près la porte Saint-Michel., 22 octobre 1640; MC/ET/XXXVI/166
      contrat d'apprentissage; Levesque, Antoine
    - PETIT (Gaspard) maître Maçon, demeurant rue Neuve de Montmartre, paroisse Saint-Eustache. § Reçu d'une somme de 2.500 livres, pour des travaux de maçonnerie faits et à faire pour Claude DESANNOYS, maître Rôtisseur, rue de la Fromagerie, paroisse Saint-Eustache par Gaspard PETIT., 1er décembre 1640; MC/ET/XXXVI/166
    - CHAMPIN (Bernard) maître Tapissier au cuir doré, demeurant rue Saint-Honoré, passée la porte aux champs, paroisse Saint-Eustache. § Dénonciation d'une association entre. .. et Michel BOUDET, aussi maître Tapissier en Cuir doré, demeurant rue Saint-Honoré., 14 décembre 1640; MC/ET/XXXVI/166
      Champin, Bernard
    - ARNOUL (Remy) maître Charpentier, demeurant rue Saintonge, paroisse Saint-Nicolas-des-Champs § Devis de travaux de Charpenterie à faire pour Pierre DUFOUR, conseiller Secrétaire du Roi, Maison et couronne du France par Remy ARNOUL, maître charpentier., 16 décembre 1640; MC/ET/XXXVI/166
      devis; Arnoul, Remy
    - POIRÉE (André) maître doreur demeurant rue des Marivaux, paroisse Saint-Jacques-de-la-Boucherie. § Décharge d'intérêt civil entre .. et Denis VOLLIER, maître doreur, demeurant rue de la Pelleterie, paroisse Saint-Barthelémy et Simon DUBOIS maître Doreur, demeurant rue de la Ferronerie, paroisse des Sainte-Innocents., 19 décembre 1640; MC/ET/XXXVI/166
      Poirée, André
    - HALLUYN Charles de Schomberg, duc d'- § Quittance de rachat de rente entre Charles de Schomberg, duc d'HALLUYN et Antoine BOISSET, intendant des musiques de la chambre du Roi et de la Reine., 29 décembre 1640; MC/ET/XXXVI/166
      quittance; Schomberg, Charles de